# 请问陈版主，企业找第三方机构办沙龙讲座宣传自家产品是否属于业务宣传费？

提问人：靓仔 7908 时间：2019-03-20 15:02:16
企业（甲方）与第三方机构（乙方）签订 “健康咨询服务合作协议”，结成紧密战略合作伙伴协议。
由乙方组织策划沙龙活动、健康讲座活动，服务费用包括策划费、场地费、宣传物料制作费、陈列物料制作费、聘请专家费用、促销人员费用、礼仪费用、茶歇采购费等，为甲方的客户提供指定专家咨询、沙龙课程。
请问这类费用是否应该计入 “广告费和业务宣传费”？在做所得税底稿纳税调整时产生这样的疑问。

回答人：chenyiwei
这部分支出应属于业务宣传费，和其他业务宣传费性质的支出一样，适用扣除比例限额规定。